臺灣臺南地方法院民事裁定
111年度聲字第9號
聲  請  人  賴聖銚  
上列聲請人因與相對人賴坤青間請求分割共有物事件，聲請交付
法庭錄音光碟，本院裁定如下：
    主  文
准於聲請人繳納費用後，交付本院一一０年度訴字第六０九號分割
共有物事件之民國一一０年十月十二日言詞辯論程序之法庭錄音
光碟予聲請人。
聲請人就前項所示法庭錄音光碟內容，不得散布、公開播送，或
為非正當目的之使用。
聲請費用由聲請人負擔。
    理  由
一、按當事人及依法得聲請閱覽卷宗之人，因主張或維護其法律
    上利益，得於開庭翌日起至裁判確定後6 個月內，繳納費用
    聲請法院許可交付法庭錄音或錄影內容，法院組織法第90條
    之1 第1 項前段定有明文。次按，當事人及依法得聲請閱覽
    卷宗之人，因主張或維護其法律上利益，聲請交付法庭錄音
    或錄影內容時，應敘明理由，由法院為許可與否之裁定。法
    院受理前項聲請，如認符合聲請人要件，並在聲請期間內提
    出，且就所主張或維護法律上之利益已敘明者，除法令另有
    排除規定外，應予許可。第1 項聲請經法院裁定許可者，每
    張光碟應繳納費用新臺幣（下同）50元。持有第1 項法庭錄
    音、錄影內容之人，就取得之錄音、錄影內容，不得散布、
    公開播送，或為非正當目的使用。法庭錄音錄影及其利用保
    存辦法第8 條亦有明文。又按，所謂主張或維護法律上利益
    ，舉凡核對更正筆錄、他案訴訟所需，或認法院指揮訴訟方
    式對其訴訟權益有影響之虞，欲用以保障其法律上利益等，
    均屬之（最高法院106 年度台抗字第447 號裁定參照）。
二、本件聲請意旨略以：兩造因和解而分割系爭共有物，然開庭
    時相對人曾說土地上之電表1個及水塔2個全部歸屬聲請人所
    有，嗣後卻改口說上開物品為其所有，且自行雇工挪走水塔
    ，並阻礙聲請人申請電表過戶，為此，乃自費聲請交付鈞院
    110 年度訴字第609 號民事事件之民國110年10月12日開庭
    之法庭錄音光碟等語。
三、經查，聲請人乃系爭事件之當事人，業經本院依職權調取系
    爭事件卷宗核閱無訛，堪認聲請人為有權聲請交付法庭錄音
    光碟之人；又系爭事件於110 年10月12日開庭時成立訴訟上
    和解而終結，故亦符合法院組織法第90條之1 第1 項前段規
    定之得於開庭翌日起至裁判確定後6 個月內聲請之規定；再
    聲請人已敘明聲請交付法庭錄音係為瞭解相對人於開庭時之
    陳述而聲請；另系爭事件又無得不予許可或限制聲請閱覽、
    抄錄或攝影卷內文書等應保密之事項，是聲請人之聲請，核
    無不合，應予准許。末按，持有法庭錄音、錄影內容之人，
    就取得之錄音、錄影內容，不得散布、公開播送，或為非正
    當目的使用。違反前揭規定者，依法院組織法第90條之4 第
    1 、2 項，由行為人之住所、居所，或營業所、事務所所在
    地之地方法院處3 萬元以上30萬元以下罰鍰，附此敘明。
四、據上論結，本件聲請為有理由，依法院組織法第90條之1 ，
    法庭錄音錄影及其利用保存辦法第8 條，裁定如主文。
中　　華　　民　　國　　111 　年　　1 　　月　　26　　日
                  民事第五庭  法  官  吳金芳
以上正本係照原本作成。
本裁定不得抗告。
中　　華　　民　　國　　111 　年　　1 　　月　　26　　日
                              書記官  李崇文